【裁判字號】    98,審易,1285
【裁判日期】    980828
【裁判案由】    竊盜
【裁判全文】
臺灣高雄地方法院刑事判決            98年度審易字第1285號
公  訴  人  臺灣高雄地方法院檢察署檢察官
被      告  甲○○
                      樓
上列被告因竊盜案件，經檢察官提起公訴（98年度偵字第2797號
），本院判決如下：
    主  文
甲○○犯竊盜罪，處拘役參拾日，如易科罰金，以新臺幣壹仟元
折算壹日。緩刑貳年。緩刑期間付保護管束。並應向檢察官指定
之公益團體、地方自治團體或社區提供肆拾小時之義務勞務。
    事  實
一、甲○○基於意圖為自己不法所有之犯意，於民國98年1 月14
    日夜間10時16分至22分間，在高雄市三民區○○○路286 號
    之寶璽百貨有限公司（即小北百貨，下稱小北百貨）河北店
    內，利用購買店內其他物品之機會，徒手竊取3 粒裝之金莎
    巧克力2 條【價值共計新臺幣（下同）70元】得手，並將之
    置於所穿著之外套右前口袋內。嗣於同日夜間10時24分許，
    其將所購買之物品結帳完畢而經過門口欲離去時，因大門警
    報器作響，而為店員發現並報警處理，始悉上情。
二、案經小北百貨訴由高雄市政府警察局三民第一分局移送臺灣
    高雄地方法院檢察署檢察官偵查起訴。
    理  由
壹、對於證據能力之意見
一、按被告以外之人於審判外之言詞或書面陳述，除法律有規定
    者外，不得作為證據，刑事訴訟法第159 條第1 項定有明文
    。又被告以外之人於審判外之陳述，雖不符前4 條之規定，
    而經當事人於審判程序同意作為證據，法院審酌該言詞陳述
    或書面陳述作成時之情況，認為適當者，亦得為證據，刑事
    訴訟法第159 條之5 第1 項亦定有明文。本件證人乙○○於
    警詢中之陳述，為被告以外之人於審判外之言詞陳述，而卷
    附證人乙○○所出具之贓物認領保管單、勘驗筆錄，則係被
    告以外之人於審判外之書面陳述，而檢察官及被告甲○○，
    就上開言詞及書面陳述，未於本院審理過程中聲明異議，並
    同意將之作為證據，本院並審酌前開言詞及書面陳述作成時
    之情況均屬正常，且與本案相關之待證事實具有關連性，認
    適當作為證據，依前開刑事訴訟法第159 條之5 第1 項之規
    定，認上開陳述均具有證據能力。
二、次按，被告以外之人於偵查中向檢察官所為之陳述，除顯有
    不可信之情況者外，得為證據，刑事訴訟法第159 條之1 第
    2 項定有明文。本件證人乙○○於檢察官偵查中所為之證述
    內容，業經其具結擔保其證詞之真實性，且經本院提示後，
    被告及檢察官對其證據能力不爭執，同意作為證據，是並無
    顯有不可信之情況，且與本案相關之待證事實具有關連性，
    自應具有證據能力。
貳、實體方面
一、訊據被告固不否認有於前開時、地，在將告訴人小北百貨所
    有之3 粒裝金莎巧克力2 條放在其外套右前口袋內後，未將
    該2 條巧克力取出與其所購買之其他商品一起結帳，嗣於欲
    離開小北百貨河北店時，因該處大門警報器作響，方遭小北
    百貨河北店人員發現其未將上開2 條巧克力取出結帳，並報
    警處理等事實，然矢口否認有何竊盜犯行，辯稱：案發當時
    ，伊本來有考慮要買上開巧克力，所以就隨手抓了好幾包巧
    克力，放入外套口袋內，之後因為決定不要買了，所以又將
    巧克力掏出來放回原處，但因為不小心沒有掏乾淨，才會有
    2 包巧克力留在外套口袋內，伊並沒有竊取該等巧克力之犯
    意云云。經查：
(一)、被告於98年1 月14日夜間10時許，在高雄市三民區○○○路
    286 號之小北百貨河北店購物，於購物期間，將告訴人所有
    之3 粒裝金莎巧克力2 條，放入其穿著之外套右前口袋內，
    嗣於同日夜間10時23分許，其至該店櫃臺結帳時，未將上開
    2 條巧克力一併取出結帳，而於同日夜間10時24分許，其欲
    離去小北百貨河北店時，因該處大門警報器作響，故遭小北
    百貨河北店人員發現其未將上開2 條巧克力取出結帳等事實
    ，業據證人即小北百貨河北店人員乙○○於警詢、偵訊中證
    述明確（見警卷第4 至6 頁），並有小北百貨河北店之監視
    錄影光碟、監視錄影翻拍相片（見偵卷第48頁）、臺灣高雄
    地方法院檢察署檢察官就上開監視錄影光碟所為之勘驗筆錄
    （見偵卷第52、53頁）、證人乙○○所出具之贓物認領保管
    單（見警卷第13頁）在卷可稽，復為被告所不否認，堪以認
    定。另依前開監視錄影光碟、監視錄影翻拍相片及勘驗筆錄
    所示，上開監視錄影畫面固未拍攝到被告將上開2 條巧克力
    放入其口袋之時間點，然依證人乙○○所述，被告於案發當
    日在小北百貨河北店所持之物品，僅有前揭巧克力貼有會引
    起警報器作響之防盜條碼（見偵卷第57頁），又依上開勘驗
    筆錄顯示，被告於當日夜間10時16分許，在小北百貨河北店
    內購物時，曾行經、靠近該店大門，當時警報器並未作響，
    嗣於同日夜間10時22分許，被告再次行經、靠近該店大門，
    此時警報器即有作響之情，因此，當可推認被告將上開2 條
    巧克力放入其外套右前口袋之時間，應係98年1 月14日夜間
    10時16分至22分間。
(二)、被告雖以前詞辯稱其無竊盜之犯意，然衡以常情，其若真有
    購買上開巧克力之意思，何以不將該等巧克力持於手中或放
    置在購物車、購物籃內，反而將之放入容易令人起疑之外套
    右前口袋內？其行止顯然悖於常理。雖被告就此，曾於偵訊
    中辯稱：伊是因為要從外套內拿錢去櫃臺結帳，再加上右手
    曾受過傷，不方便拿東西，所以才將鑰匙及巧克力放在外套
    口袋內云云（見偵卷第14至16頁），並提出其右手受傷之就
    醫資料以為佐證（見偵卷第19至41頁）。惟依被告所提之就
    醫資料所示，其右手受傷接受治療之時間，係於96年間，距
    離案發當時已有相當期間，則其右手於案發當時是否仍有不
    便拿取物品之情形，已有所疑；況被告若係因欲取款結帳，
    而有需挪出手上空間之情形，按諸常理，其應係先到櫃臺，
    將手上物品放在櫃臺之後，再自口袋內取款即可，豈會多費
    氣力，而為前開不便之舉？足徵被告上開於偵訊中關於將前
    揭巧克力放入外套口袋之辯解，要屬卸責之詞，無可採信。
    再者，被告於偵訊中，表示其一開始所拿取之巧克力數量，
    係2 、3 條（見偵卷第16頁）或3 條（見偵卷第58頁），則
    倘若其所言屬實，其之後有將該等巧克力取出放回原處之情
    形，其當係僅取出1 條巧克力放回原處（因尚有2 條巧克力
    留在被告外套口袋內），而在一開始係拿取複數巧克力，之
    後卻僅放回單一巧克力之狀況下，其豈有可能不知曉其口袋
    尚有巧克力未取出？益徵被告所辯不實；此外，依上開勘驗
    筆錄所示，被告於案發當時，將其所購買之商品結帳完畢，
    而欲離去小北百貨河北店時，該處大門警報器曾有2 次發出
    聲響之情形，被告並在該2 次警報器發出聲響後，均有將手
    放入褲子口袋檢查，再向店員表示口袋內無其他商品之情形
    ，之後係店員要求其再通過大門警報器進行測試，其才從身
    上取出前開2 條巧克力（見偵卷第52、53頁），惟如前所述
    ，被告於案發當日，將上開2 條巧克力放入其外套右前口袋
    內，至結帳完畢欲離去該店為止，期間所經過之時間，僅約
    2 分鐘至8 分鐘，時間甚為短暫，而其於偵訊中，復自承其
    記憶力並無問題（見偵卷第16頁），是其若真係一時忘記將
    上開巧克力自口袋內取出，衡情其於該2 次警報器作響後，
    當能立即想起警報器作響係因上開巧克力漏未取出所致，要
    無待小北百貨河北店店員要求其再進行測試，方自身上取出
    該等巧克力之理，益證被告所執辯詞，實屬事後推諉之詞，
    無從予以採認。
(三)、綜上，被告於前開時、地，係基於竊盜之犯意，將告訴人所
    有之上開2 條巧克力，私自放入其穿著之外套右前口袋內甚
    明。本件事證明確，被告前揭竊盜犯行，足堪認定。
二、核被告所為，係犯刑法第320 條第1 項之竊盜罪。爰審酌被
    告為貪圖不法利益，竟恣意竊取他人財物，所為並無足取，
    且犯後矢口否認犯行，態度難認良好，然念其所竊得之物品
    價值甚微，犯罪情節尚屬輕微，且已與被害人達成和解，有
    和解書在卷可稽（見偵卷第66頁），並非全無悔意等一切情
    狀，量處如主文所示之刑，並諭知易科罰金之折算標準，以
    示懲儆。至檢察官當庭對被告本件犯行，予以具體求處有期
    徒刑7 月，經本院審酌上情，認以量處如主文所示之刑為適
    當，檢察官求處之刑尚嫌過重，附此敘明。末查，被告前因
    故意犯竊盜案件，經臺灣桃園地方法院以87年度易字第2721
    號判決，判處有期徒刑6 月確定，於88年7 月20日執行完畢
    ，迄今已逾5 年等情，有臺灣高等法院被告前案紀錄表在卷
    可按，是其5 年以內未曾因故意犯罪受有期徒刑以上刑之宣
    告，而本院審酌其竊取之物品，乃價值甚微之巧克力2 條，
    堪認其顯係因一時貪圖小利而短於思慮，致觸犯本案犯行，
    而其事後並已與被害人達成和解、賠償被害人3000元，有上
    開和解書及本院公務電話紀錄附卷足佐（見本院卷第30頁）
    ，信其經給付上開和解金額及本次偵、審程序後，應知警惕
    而無再犯之虞，本院因認暫不執行其刑為當，爰依刑法第74
    條第1 項第2 款之規定，併予宣告緩刑2 年，以啟自新，並
    依刑法第74條第2 項第5 款之規定，命其應向指定之公益團
    體、地方自治團體或社區提供40小時之義務勞務，另併依刑
    法第93條第1 項第2 款之規定，諭知於緩刑期間付保護管束
    。
據上論斷，應依刑事訴訟法第299 條第1 項前段，刑法第320 條
第1 項、第41條第1 項前段、第74條第1 項第2 款、第2 項第5
款、第93條第1 項第2 款，刑法施行法第1 條之1 ，判決如主文
。
本案經檢察官陳麗琇到庭執行職務。
中    華    民    國    98    年    8     月    28    日
                  刑事第十庭    法  官  陳君杰
以上正本證明與原本無異。
如不服本判決應於收受判決後10日內向本院提出上訴書狀，並應
敘述具體理由。其未敘述上訴理由者，應於上訴期間屆滿後20日
內向本院補提理由書(均須按他造當事人之人數附繕本)「切勿逕
送上級法院」。
中    華    民    國    98    年    8     月    28    日
                                書記官  李承悌
附錄本判決論罪科刑之法條：
刑法第320 條第1 項
意圖為自己或第三人不法之所有，而竊取他人之動產者，為竊盜
罪，處5 年以下有期徒刑、拘役或500 元以下罰金。


司法院資訊處製作；財團法人民間司法改革基金會備份。
